臺灣板橋地方法院刑事判決　　　　　　　94年度訴字第1843號
公　訴　人　臺灣板橋地方法院檢察署檢察官
被　　　告　甲○○
上列被告因毒品危害防制條例案件，經檢察官提起公訴（94年度
毒偵字第4551號），被告於本院準備程序進行中就被訴事實為有
罪之陳述，經本院合議庭裁定由受命法官獨任進行簡式審判程序
，本院判決如下：
    主  文
甲○○施用第一級毒品，處有期徒刑陸月，如易科罰金，以參佰
元折算壹日；又施用第二級毒品，處有期徒刑參月，如易科罰金
，以參佰元折算壹日。應執行有期徒刑捌月，如易科罰金，以參
佰元折算壹日。
    事  實
一、甲○○前因竊盜、麻醉藥品管理處罰條例等案件，經臺灣高
    雄地方法院分別於民國八十六年十一月二十一日、八十七年
    三月二十五日以八十六年度易字第八０三三號、八十七年度
    易字第二十八號判決，判處有期徒刑一年六月、六月，並定
    其應執行刑為一年十月，於八十八年五月二十七日因假釋出
    監，所餘刑期付保護管束，而於八十九年一月二十七日保護
    管束期滿，假釋未經撤銷，所餘刑期視為已執行完畢（於本
    案不構成累犯）；復因施用毒品案件，於九十三年一月十一
    日經本院以九十三年度毒聲字第六十一號裁定送觀察、勒戒
    後，認有繼續施用傾向，於同年二月二十六日以九十三年度
    毒聲字第三三二號裁定令入戒治處所施以強制戒治一年，並
    於九十四年二月二十六日執行期滿出監，而於九十四年三月
    二十三日經臺灣板橋地方法院檢察署檢察官以九十四年度戒
    毒偵字第一二一號不起訴處分確定。詎甲○○復基於施用第
    一級毒品、第二級毒品之犯意，於前開受強制戒治執行完畢
    後之五年內，於九十四年五月二十七日晚上九時許（起訴書
    略載為九十四年五月二十八日六時三十分許為警採尿前二十
    六小時及九十六小時內某時），在臺北縣板橋市朋友住處，
    分別以將海洛因摻水加入注射針筒施打之方式施用海洛因，
    另將安非他命放入玻璃球內，以燃燒吸食煙霧之方式施用安
    非他命各一次。嗣經警於同年五月二十八日零時許，在臺北
    市中山區○○○路與民族東路口查獲，並採集尿液送驗後，
    呈安非他命類及鴉片類陽性反應，而查知上情。
二、案經臺北市政府警察局中山分局移送臺灣臺北地方法院檢察
    署呈請臺灣高等法院檢察署檢察長核轉臺灣板橋地方法院檢
    察署檢察官偵查起訴。
    理  由
壹、程序方面：
??查本件被告甲○○所犯並非死刑、無期徒刑、最輕本刑為三
    年以上有期徒刑之罪或高等法院管轄第一審案件，而其於準
    備程序進行中，被告甲○○先就被訴事實為有罪之陳述，經
    法官告知簡式審判程序之旨，並聽取公訴人及被告之意見後
    ，本院認適宜改依簡式審判程序進行，爰依刑事訴訟法第二
    百七十三條之一第一項、第二百八十四條之一規定，由本院
    合議庭以裁定由受命法官獨任進行簡式審判程序，合先敘明
    。
貳、實體方面：
一、上開犯罪事實，業據被告甲○○於本院調查、審理時坦承不
    諱，且被告於上開為警查獲時所採集之尿液，經送交臺灣檢
    驗科技股份有限公司以酵素免疫分析法（EIA）初 步檢驗及
    氣相層析質譜儀法（GC/MS）確 認檢驗結果，均呈安非他命
    類及鴉片類陽性反應乙節，亦有前開公司於九十四年六月二
    十日所出具之濫用藥物尿液檢驗報告（報告編號：ＣＨ／二
    ００五／六０二０八）一紙附卷可稽，是被告上開自白查與
    事實相符，堪予採信。又被告前因施用毒品案件，經本院於
??九十三年一月十一日以九十三年度毒聲字第六十一號裁定送
    觀察、勒戒後，認有繼續施用傾向，於同年二月二十六日以
    九十三年毒聲字第三三二號裁定令入戒治處所施以強制戒治
    一年，並於九十四年二月二十六日執行期滿出監，而於九十
    四年三月二十三日經臺灣板橋地方法院檢察署檢察官以九十
    四年度戒毒偵字第一二一號不起訴處分確定等情，有臺灣高
    等法院被告前案紀錄表一份附卷可稽，故被告於經強制戒治
    執行完畢後五年內再犯本件施用毒品犯行，事證明確，被告
    犯行堪以認定，應依法論科。
二、查海洛因、安非他命係毒品危害防制條例第二條第二項第一
    款、第二款所明定之第一級毒品、第二級毒品，不得持有及
    施用。核被告甲○○所為，係違反毒品危害防制條例第十條
    第一項之施用第一級毒品罪及同條第二項之施用第二級毒品
    罪。又被告施用第一級毒品海洛因、第二級毒品安非他命前
    ，持有第一級毒品海洛因、第二級毒品安非他命之低度行為
    ，均應為其施用之高度行為所吸收，皆不另論罪。所犯施用
    第一級毒品、第二級毒品犯行，犯意各別，罪名不同，應予
    分論併罰。爰審酌被告曾因施用毒品犯行，經觀察、勒戒、
    強制戒治後獲不起訴之寬典，應知所惕勵，當知悉施用毒品
    之危害及其違法性，詎其仍因自制力薄弱，並漠視法令禁制
    ，而再犯本案，顯不知悛悔，應嚴予非難，兼衡被告於犯後
    即能坦承犯行，而其施用毒品行為於本質上係屬自我戕害行
    為，反社會性之程度應屬較低等一切情狀，量處如主文所示
    之刑，並定其應執行刑，及易科罰金之折算標準，以資懲儆
    。
據上論斷，應依刑事訴訟法第二百七十三條之一第一項、第二百
九十九條第一項前段，毒品危害防制條例第十條第一項、第二項
，刑法第十一條前段、第五十一條第五款、第四十一條第一項前
段、第四十一條第二項，罰金罰鍰提高標準條例第二條，判決如
主文。
本案經檢察官涂永欽到庭執行職務。
中　　華　　民　　國　　94　　年　　10　　月　　31　　日
                  刑事第十八庭  法　官  鄭燕璘
以上正本證明與原本無異
如不服本判決應於送達後十日內向本院提出上訴狀
                                書記官　陳秀慧
中　　華　　民　　國　　94　　年　　10　　月　　31　　日
附錄本案論罪科刑法條全文：
毒品危害防制條例第十條
施用第一級毒品者，處六月以上五年以下有期徒刑。
施用第二級毒品者，處三年以下有期徒刑。
